

MOHAMED HADDADI

▲ A PROPOS DE MOI

38 ans, je suis une personne optimiste, sociable et aussi à l'aise pour travailler en équipe que seul.

Dans mon travail je suis naturellement rigoureux, créatif et autonome. J'ai un sens poussé de l'analyse et d'adaptation avec l'envie de toujours apprendre et de réaliser voir dépasser les objectifs fixés.

IB ME CONTACTER

- 23 rue Pajol 75018 Paris
- haddadi84@hotmail.com
- 06 19 27 70 95

Ψ COMPETENCES TECHNIQUES

- x Excel
- Adobe Photoshop
- P Power Point

LANGUES

- Fr Français
- An Anglais
- Ar Arabe
- Ka Kabyle
- Ma Espagnol



EXPERIENCES

RESPONSABLE DEVELOPPEMENT COMMERCIAL

Incub'ethic, Paris Novembre 2020 - En poste

- Elaboration et pilotage de la stratégie commerciale et marketing
- Développement du portefeuille client : de la prospection à la signature
- Recrutement et management des stagiaires et alternants
- Veille concurrentielle et elaboration de nouveaux services

KEY ACCOUNT MANAGER

Stepstone ,Paris Mars 2020 - Juillet 2020

- Développement du portefeuille client
- Animation des contrats cadre
- Participation à la strategie commerciale

INGÉNIEUR COMMERCIAL GRANDS COMPTES

Teksial (Engie) ,Paris Juillet 2019- Janvier 2020

- Prospection et développement du portefeuille client Industrie et paretaire
- Constructions d'outils d'aide à la vente
- Cross selling auprés des clients finaux: conseils et audit energitiques

INGÉNIEUR COMMERCIAL

Uniper ,Paris Mars 2017- Juillet 2019

- Prospection et développement du portefeuille client gaz et électricité PME PMI
- Participer à l'évolution de la stratégie commerciale
- Analyse, réponse et suivi des appels d'offres
- Négociation des termes contractuels

DEVELOPPEUR COMMERCIAL

LMDE, Paris Mars 2012 - Decembre 2016

- Décliner les objectifs de développement et piloter leur réalisation
- Concevoir et réaliser le plan d'action dans la zone commerciale
- Gérer les équipes terrain (recrutement, formation, encadrement, animation)



ETUDES

MASTER 2 ECONOMIE INTERNATIONALE - MAJOR DE PROMOTION

Universite Paris 2 Pantheon-Assas

2008 - 2009

Master 2 recherche, specialité geostrategie de la mondialisation et du developpement.

FORMATION RESPONSABLE GRANDS COMPTES

CEGOS, Paris

2018

De la stratégie à la mise en oeuvre en passant par la négociation

CENTRES D'INTÉRÊT





Volleyball



Musique





